臺灣屏東地方法院刑事判決　　　　　　　　93年度訴字第22號
公　訴　人　臺灣屏東地方法院檢察署檢察官
被　　　告　丁○○　男　31歲.
上列被告因竊盜等案件，經檢察官提起公訴（92年度偵字第3582
號）及同署檢察官移送併辦（93年度偵字第1186號），本院判決
如下：
    主  文
丁○○共同於夜間侵入住宅竊盜，累犯，處有期徒刑壹年陸月。
內政部於民國七十九年一月二十三日所換發，編號為Ｚ0000
00000號之丙○○國民
變造部分）、內政部於民國八十五年十二月十六日所補發，編號
為Ｚ000000000號之庚○○國民
照片壹張（即變造部分）、內政部於民國九十年十二月三日所補
發，編號為Ｚ000000000號之己○○國民
丁○○」照片壹張（即變造部分）、偽造如附表一、二所示「丙○○」署押陸枚、「庚○○」署押陸枚、「己○○」署押壹枚均
沒收。
被訴詐欺取財部分（即追加起訴部分），公訴不受理。
    事  實
一、丁○○曾於民國九十年間因偽造文書案件，經本院判處有期
    徒刑六月，又於九十一年間因竊盜及偽造文書案件，經本院
    及臺灣高雄地方法院分別判處有期徒刑四月、六月，定應執
    行刑有期徒刑九月，與前案接續執行，於九十二年四月十七
    日執行完畢，仍不知悔改。
二、丁○○基於意圖為自己不法所有，夥同與其有竊盜犯意聯絡
    之戊○○（已審結），於九十二年六月二十二日凌晨一時許
　  之夜間（起訴書誤載為五、六時許），至庚○○位在屏東市
    ○○里○○街一八三號住宅前，因見該址住宅電動鐵門開啟
    ，客廳大門並未上鎖，趁無人注意及庚○○熟睡之際，由丁○○在住宅一樓監視週遭動態，戊○○則徒手侵入住宅，逕
    至二樓竊取庚○○所有，放置在二樓房間內之皮包一個（內
    含現金約一千四百元、八十五年十二月十六日所補發，編號
    為Ｚ000000000號之庚○○國民
    駕駛執照一張、機車駕駛執照一張、台新銀行信用卡一張、
    中國信託銀行信用卡一張、郵局提款卡一張、彰化銀行提款
    卡一張）、行動電話一支、汽車鑰匙一支，得手後將竊得之
    現金供其等花費使用，行動電話、國民
    信用卡及提款卡由丁○○取走，汽車鑰匙一支則丟棄在庚○○住宅附近（戊○○自此次之後，即知悉丁○○有收集他人
    證件之習性，於日後將其所持有或所竊取之甲○○、己○○
    國民
    徵丁○○同意後搜索其隨身皮包，發現遭換貼丁○○相片之
    庚○○國民
三、丁○○明知戊○○所持有之「甲○○」之國民
    二年五月二十日十四時許，在屏東市得勝巷十四號住處內，
    遭戊○○所竊取）及己○○之九十年十二月三日所補發，編
    號為Ｚ000000000號之國民
    九十二年六月二十四日二十二時許在己○○住處所竊取）、
    車牌號碼ＷＬＶ－六九五號機車（該車為乙○○所有，於九
    十二年六月二十四日十七時三十分許在屏東市○○路一三０
    號前遭戊○○所竊取）以及七十九年一月二十三日所換發，
    編號為Ｚ000000000號之「丙○○」之國民
    （九十二年六月十七日凌晨四時許，在屏東市○○里○○街
    一二０巷二六號住處內，遭不詳姓名年籍之人所竊取後交予
    戊○○），均係來源不明之贓物，竟仍基於收受贓物之概括
    犯意，於九十二年六月下旬（二十四日以後）在其屏東市○○○街四七號住處，先後向戊○○收受甲○○、己○○、丙○○之國民
    起訴書誤載為九十二年六月二十八日），在上址向戊○○收
    受上開機車供己使用，嗣於九十二年七月四日十三時十三十
    分許，騎乘上開機車行經屏東市○○街七十六號前，為警當
    場查獲。
四、丁○○意圖為自己不法所有，基於變造國民
    書以供行使而遂行詐欺取財之概括犯意，於九十二年六月間
    自戊○○處取得庚○○、丙○○、己○○之國民
    隨即在其上開住處，先後將其持有之「庚○○」、「丙○○
    」、「己○○」國民
    之方式，變造「庚○○」、「丙○○」、「己○○」之國民
    及戶政機關對國民
  (一)九十二年六月三十日假冒「丙○○」名義，至屏東市○○路
    六五九號全虹企業股份有限公司（下稱全虹公司）屏東廣東
    店提出變造之丙○○國民
    丙○○」自己申請遠傳電信股份有限公司（下稱遠傳公司）
    所推出之「辦門號送手機」促銷專案，丁○○且於行動電話
    服務申請書上，偽簽「丙○○」之署押一枚而偽造私文書，
    並將上述申請書交予全虹公司屏東廣東店職員，主張以前述
    名義申請前開促銷專案，致全虹公司屏東廣東店職員陷於錯
    誤，誤認係「丙○○」本人申請，而核發行動電話門號00
    00000000號ＳＩＭ卡一張，連同ＮＯＫＩＡ牌２１
    ００型手機（價值約四千五百元）一支交付予丁○○，足生
    損害於「丙○○」本人及遠傳公司對於行動電話使用者帳務
    管理上之正確性。
  (二)九十二年七月一日假冒「丙○○」名義，至屏東市○○路六
    九０號震旦通訊行提出變造之丙○○國民
    訊行店員表示係「丙○○」自己申請泛亞電信股份有限公司
    （下稱泛亞公司）所推出之「辦門號送手機」促銷專案，丁○○且於單辦門號專案聲明書、手機加門號專案聲明書各一
    紙及用戶申請書二紙上，偽簽「丙○○」之署押各一枚而偽
    造私文書，並將上述聲明書交予震旦通訊行店員，主張以前
    述名義申請前開促銷專案，致震旦通訊行店員陷於錯誤，誤
    認係「丙○○」本人申請，而核發行動電話門號00000
    00000號及免月租費之行動電話門號00000000
    00號ＳＩＭ卡各一張，連同ＮＯＫＩＡ牌２１００型手機
    （價值約四千六百八十元）一支交付予丁○○，足生損害於
    「丙○○」本人及泛亞公司對於行動電話使用者帳務管理上
    之正確性。
  (三)九十二年七月一日假冒「丙○○」名義，至屏東市○○路一
    六六號臺灣大哥大電信股份有限公司（下稱臺灣大哥大公司
    ）門市部提出變造之丙○○國民
    示係「丙○○」自己申請臺灣大哥大公司所推出之「辦門號
    簽「丙○○」之署押一枚而偽造私文書，並將上述申請書交
    予該門市部職員，主張以前述名義申請前開促銷專案，致臺
    灣大哥大公司門市部職員陷於錯誤，誤認係「丙○○」本人
    申請，而核發行動電話門號0000000000號ＳＩＭ
    卡一張，連同摩托羅拉牌Ｔ１９０型手機一支交付予丁○○
    ，足生損害於「丙○○」本人及臺灣大哥大公司對於行動電
    話使用者帳務管理上之正確性。
  (四)九十二年七月二日假冒「己○○」名義，至屏東市○○路六
    九０之一號震旦通訊行提出變造之己○○國民
    旦通訊行店員表示係「己○○」自己申請泛亞公司所推出之
    「辦門號送手機」促銷專案，丁○○且於用戶申請暨專案聲
    明書上，偽簽「己○○」之署押一枚而偽造私文書，並將上
    述聲明書交予震旦通訊行店員吳美鳳，主張以前述名義申請
    前開促銷專案，致震旦通訊行店員吳美鳳陷於錯誤，誤認係
    「己○○」本人申請，而核發行動電話門號0000000
    000號ＳＩＭ卡一張，連同摩托羅拉牌手機一支交付予丁○○，足生損害於「己○○」本人及泛亞公司對於行動電話
    使用者帳務管理上之正確性。
  (五)九十二年七月七日假冒「庚○○」名義，至屏東市○○路一
    九三號之三全虹通訊行勝利店提出變造之庚○○國民
    ，向該通訊行店員表示係「庚○○」自己申請和信電信股份
    有限公司（下稱和信公司）所推出之「辦門號送手機」促銷
    專案，丁○○且於行動電話服務申請書及同意書上，偽簽「
    庚○○」之署押各一枚而偽造私文書，並將上述申請書交予
    該通訊行店員，主張以前述名義申請前開促銷專案，致該通
    訊行店員陷於錯誤，誤認係「庚○○」本人申請，而核發行
    動電話門號0000000000號ＳＩＭ卡一張，連同Ｎ
    ＯＫＩＡ牌３３１５型手機（價值約三千二百元）一支交付
    予丁○○，足生損害於「庚○○」本人及遠傳公司對於行動
    電話使用者帳務管理上之正確性。
  (六)九十二年七月七日假冒「庚○○」名義，至屏東市○○路七
    一二號登高通訊行提出變造之庚○○國民
    行負責人蔡前生表示係「庚○○」自己申請臺灣大哥大公司
    所推出之「辦門號送手機」促銷專案，丁○○且於臺灣大哥
    大公司之行動電話服務申請書上，偽簽「庚○○」之署押一
    枚而偽造私文書，並將上述申請書交予該通訊行負責人蔡前
    生，主張以前述名義申請前開促銷專案，致蔡前生陷於錯誤
    ，誤認係「庚○○」本人申請，而核發行動電話門號000
    0000000號ＳＩＭ卡各一張，連同摩托羅拉牌Ｔ１９
    １型手機一支交付予丁○○，足生損害於「庚○○」本人及
    臺灣大哥大公司對於行動電話使用者帳務管理上之正確性。
  (七)九十二年七月八日假冒「庚○○」名義，至屏東市○○路七
    一二號登高通訊行提出變造之庚○○國民
    行負責人蔡前生表示係「庚○○」自己申請和信公司所推出
    之「辦門號送手機」促銷專案，丁○○且於和信公司之行動
    電話服務申請書上，偽簽「庚○○」之署押一枚而偽造私文
    書，並將上述申請書交予該通訊行負責人蔡前生，主張以前
    述名義申請前開促銷專案，致蔡前生陷於錯誤，誤認係「庚○○」本人申請，而先後核發行動電話門號0000000
    000號ＳＩＭ卡一張，連同ＮＯＫＩＡ牌３３１５型手機
    一支交付予丁○○，足生損害於「庚○○」本人及和信公司
    對於行動電話使用者帳務管理上之正確性。
  (八)嗣後丁○○於於九十二年七月七日，假冒「庚○○」名義，
    持前開所取得之ＮＯＫＩＡ牌２１００型手機、摩托羅拉牌
    Ｔ１９１型手機各一支，至屏東市○○路六十號臺灣通訊王
    仁愛二店提出變造之庚○○國民
    威廷表示其係「庚○○」本人，分別以二千元、一千八百元
    之價格出售前開手機二支，並於臺灣通訊王行動電話讓渡切
    結書上偽簽「庚○○」之署押一枚，表示庚○○願意出售手
    機之意願，並將讓渡切結書持交予店長林威廷，足生損害於
    「庚○○」本人及臺灣通訊王對於收購手機來源管理上之正
    確性。另於同年月八日，假冒「庚○○」名義，持前開所取
    得之ＮＯＫＩＡ牌３３１５型手機一支，至前開臺灣通訊王
    仁愛二店提出變造之庚○○國民
    威廷表示其係「庚○○」本人，而以一千八百元之價格，出
    售前開手機一支，並於臺灣通訊王行動電話讓渡切結書上偽
    簽「庚○○」之署押一枚，表示庚○○願意出售手機之意思
    ，並將讓渡切結書交予店長林威廷，足生損害於「庚○○」
    本人及臺灣通訊王對於收購手機來源管理上之正確性。嗣為
    警於九十二年七月九日十二時，在其位於屏東市○○○街七
    十四號住處內，查獲其持有行動電話門號00000000
    00號、0000000000號ＳＩＭ卡各一張及變造之
    庚○○國民
    玉培國民
    ２１００型手機則不慎遺失）。
五、案經屏東縣警察局屏東分局報請臺灣屏東地方法院檢察署檢
    察官偵查起訴及移送併辦。
    理  由
壹、有罪部分：
一、訊據被告丁○○對於上開收受贓物、行使變造國民
    偽造文書、詐欺取財之犯罪事實均坦承不諱，惟矢口否認有
    與同案被告戊○○共同於夜間侵入住宅竊取被害人庚○○財
    物之犯行，辯稱：那天我與戊○○是要偷摩托車，二人分頭
    尋找目標，後來我看戊○○從庚○○的家裡跑出來，庚○○
    的
    明的財物云云。經查：
  (一)被告丁○○於上開時地收受「甲○○」、「丙○○」、「己○○」之國民
    以換貼相片之方式變造「丙○○」、「庚○○」、「己○○
    」之國民
    先後向全虹公司屏東廣東店、震旦通訊行、臺灣大哥大門市
    部、全虹通訊行勝利店、登高通訊行申請辦門號送手機之促
    銷方案，其將所取得之手機出售予臺灣通訊王仁愛二店時，
    偽造讓渡書並持以行使交還予店長林威廷之犯罪事實，業據
    被害人甲○○、丙○○於警詢時指訴甚詳，且經證人江靜雯
    、蔡前生、李易璋、吳淑增、王尚仁、吳美鳳於警詢時證述
    被告持變造之庚○○、丙○○、己○○之國民
    動電話門號而取得手機等情明確，核與證人林威廷於警詢時
    證述被告持手機至其所經營之通訊行出售並偽造、行使讓渡
    書等之情節相符合，並經同案被告戊○○於警詢時供述將所
    竊得之前開機車交予被告丁○○等情無訛，此外，復有贓物
    認領保管單一紙、臺灣大哥大公司行動電話服務申請書二紙
    、和信公司行動電話服務申請書二紙、同意書一紙、遠傳公
    司行動電話服務申請書一紙、泛亞公司手機加門號專案聲明
    書及單辦門號專案聲明書各一紙、用戶申請書二紙、用戶申
    請暨專案聲明書一紙、行動電話讓渡切結書二紙、免用統一
    發票收據二紙、車輛竊盜個別查詢報表一紙、機車照片六幀
    、通訊行照片七幀、手機照片二幀附卷可參，被告之自白與
    事實相符，被告此部分收受贓物、行使變造國民
    造文書、詐欺取財之犯行，應堪認定。
  (二)被告雖否認有於上開時地與同案被告戊○○共同竊取被害人
    庚○○財物之犯行。惟查，被害人庚○○住處內財物失竊之
    事實，業據被害人庚○○於警詢時指訴甚詳，且經同案被告
    戊○○於偵查中供稱：「我與被告丁○○共同至庚○○住處
    行竊」等語（見九十二年度偵字第三五八二號偵查卷宗第五
    六頁），而其於本院前次審理時供稱：「我與被告丁○○共
    同至庚○○住處內行竊，被告丁○○在一樓，我上去二樓，
    竊取的現金我與丁○○花掉了，手機、證件、提款卡、信用
    卡都是丁○○拿走，鑰匙在被害人家附近丟掉了」等語明確
    （見本院卷第一一０頁）。其所供至為詳細，前後又無矛盾
    之處，且又係在檢察官、法官面前所為，具有極高的可信度
    ，又一般竊賊於竊得皮包發現有證件，除共犯事後分贓之情
    形外，通常會立即丟棄，以免遭循線查獲，以增加被查獲之
    風險，被告辯稱係同案被告戊○○竊得後交予伊本人使用，
    較不符常情，因此，同案被告戊○○於偵訊及本院前次審理
    時所供較符合真實而值採信，其有與同案被告戊○○共同竊
    取被害人庚○○之財物無誤。證人即同案被告戊○○嗣於本
    院審理時證稱伊單獨一人前往並將竊得之庚○○國民
    交予被告丁○○云云。顯係迴護被告之詞，尚非可採。故被
    告所辯：伊並未與戊○○共同竊取庚○○住處內財物云云，
    與事實不符，尚難憑採。本件事證明確，被告此部分之竊盜
    犯行，亦堪認定。
二、按國民
    文書。是核被告丁○○於夜間侵入被害人庚○○住處行竊之
    行為，係犯刑法第三百二十一條第一項第一款之夜間侵入住
    宅竊盜罪。其行使變造國民
    十二條之行使變造特種文書罪。其將偽造之申請書、聲明書
    、同意書、讓渡切結書等持交予通訊行人員之行為，係犯刑
    法第二百十六條、第二百十條之行使偽造私文書罪。其以他
    人名義申請門號而詐得手機及門號之行為，係犯刑法第三百
    三十九條第一項之詐欺取財罪。其收受「甲○○」、「丙○○」、「己○○」國民
    機車之行為，係犯刑法第三百四十九條第一項之收受贓物罪
    。其與同案被告戊○○就加重竊盜犯行部分，有犯意聯絡及
    行為分擔，為共同正犯。其偽造私文書前之偽造署押，係偽
    造私文書之階段行為；變造特種文書及偽造私文書之行為又
    為行使變造特種文書及行使偽造私文書之高度行為所吸收，
    均不另論罪。其先後多次收受贓物、行使變造特種文書、行
    使偽造私文書及詐欺取財犯行部分，時間緊接，犯罪構成要
    件相同，顯均係基於概括犯意反覆為之，應依連續犯規定論
    以一罪，並均加重其刑。所犯夜間侵入住宅竊盜、行使變造
    特種文書、行使偽造私文書、詐欺取財、收受贓物四罪之間
    ，有方法、目的之牽連關係，為牽連犯，應依刑法第五十五
    條規定，從較重之夜間侵入住宅竊盜罪處斷，公訴人認應從
    詐欺取財罪處斷，容有未洽。檢察官移送併辦認被告與戊○○有行竊己○○住處財物之犯行，惟被告堅決否認此部分之
    犯行，同案被告戊○○亦證稱該次只有其一人前往行竊，被
    告並未參與，己○○之國民
    ，因此，尚難認定被告有行竊己○○財物之犯行，其僅有收
    受贓物犯行。公訴事實雖未敘及被告丁○○收受己○○國民
    通訊行偽造申請書並持向店家詐取行動電話門號及手機之行
    為，但被告上開犯行，與已起訴之犯罪事實間，分別具有連
    續犯之裁判上一罪關係，已如前述，均為起訴效力所及，本
    院自應併予審理。又被告曾於九十年間因偽造文書案件，經
    本院判處有期徒刑六月，又於九十一年間因竊盜及偽造文書
    案件，經本院及臺灣高雄地方法院分別判處有期徒刑四月、
    六月，定應執行有期徒刑九月，與前案接續執行，於九十二
    年四月十七日執行完畢，有臺灣屏東地方法院檢察署刑案資
    料查註紀錄表及臺灣高等法院被告全國前案紀錄表各一份在
    卷可按，其受有期徒刑之執行完畢，五年以內再犯有期徒刑
    以上之本罪，為累犯，應依法加重其刑。爰審酌被告有多項
    前科、素行不佳、夜間侵入住宅行竊，嚴重危害居家安全、
    所得財物之多寡、以不法手段取得手機並出售圖利之犯罪動
    機及目的、造成臺灣大哥大公司、遠傳公司、和信公司、泛
    亞公司及庚○○、丙○○、己○○等人之損害及犯罪後坦承
    部分犯行，態度尚可等一切情狀，量處如主文所示之刑。內
    政部於七十九年一月二十三日所換發，統一編號為Ｚ000
    000000號之丙○○國民
    張、內政部於八十五年十二月十六日所補發，統一編號為Ｚ
    000000000號之庚○○國民
    照片一張、內政部於九十年十二月三日所補發，統一編號為
    Ｚ000000000號之己○○國民
    」照片一張，均係被告所有，且為供被告犯罪所用，業據被
    告供明在卷，爰依刑法第三十八條第一項第二款之規定宣告
    沒收。又偽造之如附表一、二所示「丙○○」署押六枚、「
    庚○○」署押六枚、「己○○」署押一枚共十三枚，應依刑
    法第二百十九條之規定宣告沒收。
三、移送併辦意旨（九十三年度偵字第五七五號）認被告丁○○
    於九十二年十二月十日二十時許，與另案被告潘心心共同在
    屏東市○○路屏東機場附近，由潘心心持Ｔ字型扳手竊取陳
    忠雄所有自小貨車（未懸掛車牌，引擎號碼為Ｔ00000
    00Ｋ號）再交由被告丁○○駕駛離開現場，因認該部分被
    告丁○○亦涉有竊盜罪嫌與本件具有連續犯之裁判上一罪關
    係。然本院核其該案犯罪動機、手法均與本件有所不同，而
    被告丁○○於本院審理時亦自承偷車子臨時起意等情（見本
    院卷第二三一頁），且該案與本件犯罪時間相距五月有餘，
    難認被告於九十二年六月二十二日及同年月二十四日犯有本
    案之同時，即對前開移送併案部分有連續犯之概括犯意，是
    該案應屬另行起意，與本案並無連續犯之裁判上一罪關係。
    檢察官此部分移送併辦，非本院所得審究，應退回檢察官另
    行處理。
貳、不受理部分：
一、按於第一審辯論終結前，得就與本案相牽連之犯罪或本罪之
    誣告罪，追加起訴；已經提起公訴或自訴之案件，在同一法
    院重行起訴者，應諭知不受理之判決，刑事訴訟法第二百六
    十五條第一項、第三百零三條第二款分別定有明文。次按刑
    事訴訟法第二百六十五條第一項所謂「相牽連之犯罪」，係
    指同法第七條所列之相牽連之案件，且必為可以獨立之新訴
    ，並非指有方法與結果之牽連關係者而言，最高法院八十三
    年台抗字第二七０號判例及八十九年台上字第三九七五號裁
    判意旨可供參照。
二、查本件被告丁○○連續變造「丙○○」、「庚○○」之國民
    而於取得手機後予以出售之行為，所涉刑法第三百三十九條
    第一項之詐欺取財之犯行，業經臺灣屏東地方法院檢察署檢
    察官提起公訴。而本件被告被追加起訴之詐欺取財罪與已起
    訴之詐欺犯罪事實間，具有連續犯之裁判上一罪關係，已如
    前述，依刑事訴訟法第二百六十七條規定，原起訴效力已及
    於其嗣後之詐欺取財部分（即追加起訴部分），檢察官於九
    十四年三月三十一日本院言詞辯論終結前，就同一案件，向
    本院追加起訴，於法自有未合，依據前開說明，自應為不受
    理判決之諭知。
據上論斷，應依刑事訴訟法第二百九十九條第一項前段、第三百
零三條第二款，刑法第二十八條、第五十六條、第二百十六條、
第二百十條、第二百十二條、第三百二十一條第一項第一款、第
三百三十九條第一項、第三百四十九條第一項、第五十五條、第
四十七條、第三十八條第一項第二款、第二百十九條，罰金罰鍰
提高標準條例第一條前段，判決如主文。
本案經檢察官黃莉琄到庭執行職務。
中　　華　　民　　國　　94　　年　　4 　　月　　8 　　日
                  刑事第二庭    審判長法  官  黃國永
                                      法  官  蘇碧珠
                                      法  官  余德正
以上正本證明與原本無異。
如不服本判決應於收受本判決送達後十日內向本院提出上訴書狀
，其未敘述上訴理由者，並得於提起上訴後十日內向本院補提理
由書狀（均須按他造當事人之人數附繕本）「切勿逕送上級法院
」
                                     書記官  潘美碧
中　　華　　民　　國　　94　　年　　4　　月　　12　　日
附錄本判決論罪之法條：
刑法第210條
偽造、變造私文書，足以生損害於公眾或他人者，處五年以下有
期徒刑。
刑法第212條
偽造、變造護照、旅券、免許證、特許證及關於品行、能力服務
或其他相類之證書、介紹書，足以生損害於公眾或他人者，處一
年以下有期徒刑、拘役或三百元以下罰金。
刑法第216條
行使第二百十條至第二百十五條之文書者，依偽造、變造文書或
登載不實事項或使登載不實事項之規定處斷。
中華民國刑法第321條
犯竊盜罪而有左列情形之一者，處 6 月以上、 5 年以下有期徒
刑：
一  於夜間侵入住宅或有人居住之建築物、船艦或隱匿其內而犯
之者。
二  毀越門扇、牆垣或其他安全設備而犯之者。
三  攜帶兇器而犯之者。
四  結夥三人以上而犯之者。
五  乘火災、水災或其他災害之際而犯之者。
六  在車站或埠頭而犯之者。
前項之未遂犯罰之。
刑法第339條第1項
意圖為自己或他人不法之所有，以詐術使人將本人或第三人之物
交付者，處五年以下有期徒刑、拘役或科或併科一千元以下罰金
。
刑法第349條第1項
收受贓物者，處三年以下有期徒刑、拘役或五百元以下罰金。
附表一
┌───┬──────┬──────┬─────┬──────────┐
│編號  │被冒用者姓名│行動電話門號│申請日期  │偽造署押方式        │
├───┼──────┼──────┼─────┼──────────┤
│一    │丙○○      │0000000000  │92.06.30  │於遠傳公司行動電話服│
│      │            │            │          │務申請書上偽簽「張玉│
│      │            │            │          │培」署押一枚。      │
│      │            ├──────┼─────┼──────────┤
│      │            │0000000000  │92.07.01  │於泛亞公司手機加門號│
│      │            │0000000000  │          │專案聲明書上偽簽「張│
│      │            │            │          │玉培」署押一枚、單辦│
│      │            │            │          │門號專案聲明書上偽簽│
│      │            │            │          │「丙○○」署押一枚、│
│      │            │            │          │用戶申請書二紙上偽簽│
│      │            │            │          │「丙○○」署押各一枚│
│      │            ├──────┼─────┼──────────┤
│      │            │0000000000  │92.07.01  │於臺灣大哥大公司行動│
│      │            │            │          │電話服務申請書上偽簽│
│      │            │            │          │「丙○○」署押一枚。│
├───┼──────┼──────┼─────┼──────────┤
│二    │己○○      │0000000000  │92..07.02 │於泛亞公司用戶申請書│
│      │            │            │          │暨專案聲請書上偽簽「│
│      │            │            │          │己○○」署押一枚    │
├───┼──────┼──────┼─────┼──────────┤
│三    │庚○○      │0000000000  │92.07.07  │於和信公司行動電話服│
│      │            │            │          │務申請書上偽簽「鄭佳│
│      │            │            │          │明」署押一枚、同意書│
│      │            │            │          │上偽簽「庚○○」署押│
│      │            │            │          │一枚。              │
│      │            ├──────┼─────┼──────────┤
│      │            │0000000000  │92.07.07  │於臺灣大哥大公司行動│
│      │            │            │          │電話服務申請書上偽簽│
│      │            │            │          │「庚○○」署押一枚。│
│      │            ├──────┼─────┼──────────┤
│      │            │0000000000  │92.07.08  │於和信公司行動電話服│
│      │            │            │          │務申請書偽簽「庚○○│
│      │            │            │          │」署押一枚。        │
└───┴──────┴──────┴─────┴──────────┘
附表二
┌──────┬─────┬──────────┐
│被冒用者姓名│偽造日期  │偽造署押方式        │
├──────┼─────┼──────────┤
│庚○○      │92.07.07  │於臺灣通訊王行動電話│
│            │          │讓渡切結書上偽簽「鄭│
│            │          │佳明」署押一枚。    │
│            ├─────┼──────────┤
│            │92.07.08  │同上。              │
└──────┴─────┴──────────┘
